# 请教陈版：集团公司内部股权结构调整会计处理

提问人：tonychen827 时间：2018-05-14 15:27:16
实际情况： A为甲集团公司的控股子公司（持股90%），B为甲集团的全资子公司，现在甲集团将B公司的100%股权无偿划给A公司。甲公司和A、B公司分别如何处理（都是国资委下的）。 甲集团对B公司长期股权投资账面价值 5 亿元，划转日，B公司股东权益总额 8 亿元，划转不增加A公司注册资本。 想请教陈版关于甲公司层面的会计处理应该是哪种操作啊？另外，由于A是甲公司的控股而非全资子公司，假如按照（ 1 ）调整长投账面价值，非全资是否会有影响会计分录金额情况？
（ 1 ）调整甲集团对A公司的长投价值： 借： 长期股权投资——A公司 5 亿 贷：长期股
权投资——B公司 5 亿 （ 2 ）甲集团母公司层面资产减少： 借：资本公积——5亿
贷：长期股权投资——B公司 5 亿
谢谢陈版！

回答人：chenyiwei
甲集团个别报表层面应按你说的第一种方法处理。该事项是甲集团控制范围内的内部划转，虽然是将全资子公司股权划给控股子公司，但在划转刚完成时，对甲集团合并报表（包括其中的少数股权）不产生影响。 A公司按同一控制下合并处理。因此A的个别报表层面对B的投资成本不同于甲集团原先单户表中对B公司的投资成本。